【裁判字號】    98,易,619
【裁判日期】    981223
【裁判案由】    竊盜
【裁判全文】
臺灣雲林地方法院刑事判決               98年度易字第619號
公  訴  人  臺灣雲林地方法院檢察署檢察官
被      告  乙○○
                    （現另案於臺灣雲林第二監獄執行中）
上列被告因竊盜案件，經檢察官提起公訴（98年度偵字第4050號
），被告於準備程序進行中，就被訴事實為有罪之陳述，本院依
簡式審判程序審理，判決如下：
    主  文
乙○○犯踰越門扇竊盜未遂罪，累犯，處有期徒刑肆月，如易科
罰金，以新臺幣壹仟元折算壹日，手電筒壹支沒收。
    事  實
一、乙○○前因販賣第2 級毒品、施用第1 、2 級毒品等案件，
    分別經法院判處有期徒刑3 年7 月、1 年、4 月確定，定應
    執行刑為有期徒刑4 年7 月，於民國94年5 月5 日縮短刑期
    假釋出監，又因毒品危害防制條例、竊盜等案件，經法院各
    判處有期徒刑1 年、4 月確定，減刑後，定其應執行刑為有
    期徒刑7 月確定，與前揭假釋經撤銷後所餘殘刑接續執行，
    於96年11月26日縮刑期滿執行完畢。詎其仍不知悔改，復意
    圖為自己不法之所有，於98年6 月12日1 時50 分許 ，騎乘
    其母朱雪梅所有之車牌號碼H6R-708 號重型機車，並攜帶其
    所有供竊盜照明使用之手電筒1 支，至甲○○位在雲林縣四
    湖鄉羊調村西洋調12之1 號附近（雲160 縣道旁）倉庫，旋
    踰越圍牆之大門，侵入該倉庫外廣場（無故侵入他人建築物
    附連圍繞土地未據告訴），然甫著手搜尋財物，即為甲○○
    之子吳景祐發現，乙○○乃放棄上開手電筒及機車迅速逃離
    ，致未得逞。嗣警據報前往處理，扣得上開手電筒及機車，
    並根據上開機車車號而循線查獲。
二、案經雲林縣警察局臺西分局報告臺灣雲林地方法院檢察署檢
    察官偵查起訴。
    理  由
一、證據能力部分：按被告以外之人於審判外之陳述，雖不符前
    4 條之規定，而經當事人於審判程序同意作為證據，法院審
    酌該言詞陳述或書面陳述作成時之情況，認為適當者，亦得
    為證據。當事人或辯護人於法院調查證據時，知有第159 條
    第1 項不得為證據之情形，而未於言詞辯論終結前聲明異議
    者，視為有前項之同意，刑事訴訟法第159 條之5 定有明文
    。本件被告對於證人甲○○、吳景祐、朱雪梅之警詢筆錄及
    後述與本案相關書面陳述之證據能力，均表示同意作為證據
    使用（詳本院卷簡式審判程序筆錄第2 頁），而於言詞辯論
    終結前未聲明異議，本院審酌上開筆錄及該等書面陳述製作
    過程並無不法情事或其他顯不適當之情形，且與本案待證事
    實間復具有關聯性，以之為本案證據並無不當，均認為有證
    據能力。
二、上揭事實，業據被告乙○○坦承不諱，且經證人即被害人甲
    ○○、吳景祐及被告之母朱雪梅於警詢時證述明確，並有車
    籍查詢- 基本資料詳細畫面、證物責付保管收據（上開手電
    筒及機車皆責付保管）各1 紙及蒐證照片14張在卷可稽，足
    以佐證被告任意性之自白與事實相符。綜上，本件事證明確
    ，被告犯行堪以認定，應依法論科。
三、核被告所為，係犯刑法第321 條第2 項、第1 項第2 款之踰
    越門扇竊盜未遂罪，應依刑法第25條第2 項未遂犯減輕之規
    定減輕其刑。又被告有如事實欄所述之前案科刑及執行紀錄
    ，有卷附臺灣高等法院被告前案紀錄表1 份可按，其受有期
    徒刑之執行完畢，5 年以內故意再犯本件有期徒刑以上之罪
    ，為累犯，應依刑法第47條第1 項之規定，加重其刑。本件
    被告之刑同時有加重及減輕之事由，應依刑法第71條第1 項
    規定，先加後減之。爰審酌被告先前已有竊盜前科，仍不知
    悔改，再為此次竊盜犯行，及其不思循正當途徑獲取財物，
    竟欲竊取他人倉庫內之蒜頭，惟尚未得手，其竊盜之手段，
    犯後坦承犯行，教育程度為國中肄業等一切情狀，量處如主
    文所示之刑，並諭知易科罰金之折算標準。
四、至扣案之手電筒1 支，係被告所有供本件犯罪所用之物，業
    據被告於警詢時供承在案（詳雲林縣警察局臺西分局刑事偵
    查卷第8 頁），爰依刑法第38條第1 項第2 款、第3 項前段
    之規定併為宣告沒收之。
據上論斷，依刑事訴訟法第284 條之1 、第273 條之1 第1 項、
第299 條第1 項前段，刑法第321 條第2 項、第1 項第2 款、第
25條第2 項、第47條第1 項、第41條第1 項前段、第38條第1 項
第2 款，判決如主文。
本案經檢察官陳詠薇到庭執行職務。
中    華    民    國    98    年    12    月    23    日
                  刑事第三庭  法  官  張文俊
以上正本證明與原本無異。
如不服本判決，應於收受送達後10日內，向本院提出上訴書狀，
並應敘述具體理由；其未敘述具體上訴理由者，應於上訴期間屆
滿後20日內，向本院補提理由書（均應按他造當事人之人數附繕
本），「切勿逕送上級法院」。告訴人或被害人如對於本判決不
服者，應具備理由請求檢察官上訴，其上訴期間之計算係以檢察
官收受判決正本之日期為準。
                              書記官  金雅芳
中    華    民    國    98    年    12    月    23    日
附錄本案論罪科刑法條全文：
中華民國刑法第321條：
犯竊盜罪而有左列情形之一者，處6月以上、5年以下有期徒刑：
一、於夜間侵入住宅或有人居住之建築物、船艦或隱匿其內而犯
    之者。
二、毀越門扇、牆垣或其他安全設備而犯之者。
三、攜帶兇器而犯之者。
四、結夥3人以上而犯之者。
五、乘火災、水災或其他災害之際而犯之者。
六、在車站或埠頭而犯之者。
前項之未遂犯罰之。


司法院資訊處製作；財團法人民間司法改革基金會備份。
